# 其他非流动负债- 合同负债

提问人：Ryan_q 时间：2021-03-08 08:05:04
@chenyiwei,陈版主，请教一问题：
由于流动性原因，将大于一年以上的合同负债列报为其他非流动负债-合同负债，若该合同负债是按一定期限均匀摊销确认收入的（例如授权合同为 5 年，金额 1000 万，每年确认收入 200 万），期末是否需要重分类一部分其他非流动负债-合同负债至一年内到期的非流动负债 200 万，为什么？
麻烦陈版主指导！

回答人：chenyiwei
一般理解不需要。类似于递延收益不需要把将于下一年度结转损益的部分确认为流动负债一样。不符合《企业会计准则第 30 号——财务报表列报》对流动负债的定义和判断条件。